【裁判字號】    89,訴,1311
【裁判日期】    891019
【裁判案由】    毒品危害防制條例
【裁判全文】
臺灣板橋地方法院刑事判決                        八十九年度訴字第一三一一號
    公  訴  人  臺灣板橋地方法院檢察署檢察官
    被      告  甲○○
右列被告因違反毒品危害防制條例案件，經檢察官提起公訴（八十九年度毒偵字第三
八三五號），本院判決如左：
    主  文
甲○○連續施用第一級毒品，累犯，處有期徒刑柒月，扣案之海洛因壹包（驗餘淨重
陸點壹伍公克）沒收銷燬，扣案之注射針筒貳支沒收；又連續施用第二級毒品，累犯
，處有期徒刑肆月。應執行有期徒刑玖月，扣案之海洛因壹包（驗餘淨重陸點壹伍公
克）沒收銷燬，扣案之注射針筒貳支沒收。
    事  實
一、甲○○曾於民國（下同）八十四年間因違反麻醉藥品管理條例案件，經本院判處
    有期徒刑三月確定，於八十四年十月十一日執行完畢；又於八十六年間因違反麻
    醉藥品管理條例案件，經本院判處有期徒刑五月確定，甫於八十六年九月一日易
    科罰金執行完畢，猶不知悔悟，其前因施用第一級毒品海洛因案件，經本院依檢
    察官聲請以八十七年度毒聲字第七三四號裁定令入戒治處所施以強制戒治一年，
    自八十七年八月十二日起將甲○○送台灣台北戒治所執行強制戒治，屆滿三月後
    成效經評定為合格，無繼續戒治之必要，再經本院以八十七年度毒聲字第三九八
    八號裁定停止戒治，所餘期間，付保護管束，嗣因保護管束期間屆滿，並經台灣
    板橋地方法院檢察署檢察官於八十八年十月八日以八十八年度戒毒偵字第六四號
    不起訴處分書為不起訴處分在案，詎甲○○猶不知悔改，在該不起訴處分後五年
    內，基於施用第一級毒品海洛因之概括犯意，自八十九年三月二十八日起，至八
    十九年五月十二日止，連續在其位於台北縣新莊市○○街八號四樓之住處，以將
    海洛因放入注射針筒施打之方式，施用海洛因多次，約二天施用一次；甲○○又
    基於施用第二級毒品安非他命之概括犯意，自八十九年三月二十八日起，至八十
    九年五月十一日止，連續在其位於台北縣新莊市○○街八號四樓之住處，以將安
    非他命置於吸食器內燒烤而吸取煙霧之方式，施用安非他命多次，約二天施用一
    次。嗣於八十九年五月十二日十九時三十分許，在台北縣新莊市○○街八號四樓
    之甲○○住處，為警查獲甲○○，並查獲甲○○所有供施用之第一級毒品海洛因
    壹包（驗餘淨重陸點壹伍公克），且扣得甲○○所有供施用海洛因所用之注射針
    筒貳支。嗣甲○○經本院於八十九年五月十三日以八十九年度毒聲字第三一六一
    號裁定令入戒治處所施以強制戒治。
二、案經台北縣警察局新莊分局報請台灣板橋地方法院檢察署檢察官偵查起訴。
    理  由
一、右揭事實，業據被告甲○○迭於警訊、偵查及本院審理時坦承不諱，復有扣案之
    海洛因壹包【驗餘淨重陸點壹伍公克，此有法務部調查局八十九年五月三十一日
    （八九）陸（一）字第八九一六二六一八號鑑定通知書一份附卷可憑】、注射針
    筒貳支足資佐證，而被告於八十九年五月十二日為警查獲後在警局所採尿液，經
    送請台北縣政府衛生局鑑定，呈甲基安非他命陽性反應及嗎啡陽性反應，此有台
    北縣政府衛生局八十九年五月二十日八九北衛六字第三一八七七號函所附尿液煙
    毒檢驗成績書附於偵查卷可憑。又查，被告前因施用第一級毒品海洛因案件，經
    本院依檢察官聲請以八十七年度毒聲字第七三四號裁定令入戒治處所施以強制戒
    治一年，自八十七年八月十二日起將甲○○送台灣台北戒治所執行強制戒治，屆
    滿三月後成效經評定為合格，無繼續戒治之必要，再經本院以八十七年度毒聲字
    第三九八八號裁定停止戒治，所餘期間，付保護管束，嗣因保護管束期間屆滿，
    並經台灣板橋地方法院檢察署檢察官於八十八年十月八日以八十八年度戒毒偵字
    第六四號不起訴處分書為不起訴處分在案，有上開不起訴處分書電腦列印本及臺
    灣高等法院檢察署刑案紀錄簡覆表各一份在卷足憑，其又於八十九年五月十二日
    經警查獲施用毒品，嗣經本院於八十九年五月十三日以八十九年度毒聲字第三一
    六一號裁定令入戒治處所施以強制戒治等情，亦有上開裁定正本一份附於偵查卷
    可稽。是本件事證明確，被告犯行堪以認定，應予依法論處。
二、核被告所為，係犯毒品危害防制條例第十條第一項之施用第一級毒品罪及同條例
    第十條第二項之施用第二級毒品罪。其持有海洛因及安非他命之低度行為，為施
    用之高度行為所吸收，不另論罪。又被告先後多次施用第一級毒品海洛因及第二
    級毒品安非他命，均時間緊接，犯罪構成要件亦相同，顯係基於概括之犯意而為
    ，均應依連續犯之規定論以一罪，並依法加重其刑。復查，被告曾於八十四年間
    因違反麻醉藥品管理條例案件，經本院判處有期徒刑三月確定，於八十四年十月
    十一日執行完畢；又於八十六年間因違反麻醉藥品管理條例案件，經本院判處有
    期徒刑五月確定，甫於八十六年九月一日易科罰金執行完畢，有臺灣高等法院檢
    察署刑案紀錄簡覆表一份可按，其於五年之內再犯有期徒刑以上之施用第一級毒
    品罪及施用第二級毒品罪，為累犯，應依刑法第四十七條之規定遞加重其刑。而
    被告所犯前開施用第一級毒品罪及施用第二級毒品罪二罪間，犯意各別，構成要
    件互異，應予分論併罰。爰審酌被告前已因施用海洛因，嗣因完成強制戒治程序
    ，由臺灣板橋地方法院檢察署檢察官為不起訴處分後，旋復觸犯前揭二罪，惟念
    其犯行係戕害其自身，對社會治安尚非危害甚鉅，暨其犯罪之動機、目的、手段
    、所生危害等一切情狀，分別量處如主文所示之刑，並定其應執行刑，以示懲儆
    。又扣案之海洛因壹包（驗餘淨重陸點壹伍公克），係查獲之毒品，不問屬於犯
    人與否，均應依毒品危害防制條例第十八條第一項前段之規定宣告沒收銷燬，又
    扣案之注射針筒二支，僅係被告自藥房所購得之一般針筒供施用海洛因等情，亦
    據被告於本院審理時供明在卷，雖無證據證明該扣案之注射針筒二支係專供施用
    毒品之器具，惟係被告所有供犯罪所用之物，爰併依刑法第三十八條第一項第二
    款之規定宣告沒收，併此敘明。
據上論斷，應依刑事訴訟法第二百九十九條第一項前段，毒品危害防制條例第十條第
一項、第二項、第二十三條第二項前段、第十八條第一項前段，刑法第十一條前段、
第五十六條、第四十七條、第五十一條第五款、第三十八條第一項第二款，判決如主
文。
本案經檢察官黃和村到庭執行職務
中      華      民      國    八十九    年      十      月     十九     日
                                      臺灣板橋地方法院刑事第三庭
                                          法  官  林  海  祥
右正本證明與原本無異。
如不服本判決，應於判決送達後十日內，向本院提出上訴狀。
                                          書記官  陳  怡  真
中    華    民    國      八十九      年    十        月  二十四      日
本案論罪科刑主要法條：
毒品危害防制條例第十條：
施用第一級毒品者，處六月以上五年以下有期徒刑。
施用第二級毒品者，處三年以下有期徒刑。


司法院資訊處製作；財團法人民間司法改革基金會備份。
